臺灣臺北地方法院交通事件裁定　　　　　 94年度交聲字第376號
異　議　人　乙○○
即受處分人
代　理　人　甲○○
上列異議人即受處分人因違反道路交通管理處罰條例案件，對於
台北市交通事件裁決所於中華民國94年4月8日所為之處分（原處
分案號：北市裁二字第裁22─AT0000000號)，聲明異議，本院裁
定如下：
    主  文
異議駁回。
    理  由
一、按汽車駕駛人停車時，停車不依規定者，處新臺幣（下同）
    600元以上1200元以下罰鍰，道路交通管理處罰條例第56 條
    第1項第10 款定有明文。次按使用身心障礙者專用停車位者
    ，除掛有專用牌照之車輛外，應將專用停車位識別證置於汽
    車擋風玻璃明顯處或黏貼於機車車首，以供查核檢驗，身心
    障礙者專用停車位設置管理辦法第9條亦規定甚明。
二、原處分意旨略以：異議人即受處分人乙○○於民國94年01月
    15日20時00分，將其所有車牌號碼BE─8436號自用小客車停
    放在台北市○○路○段路旁之身心障礙者專用停車位，且車
    內無放置身心障礙者專用停車位識別證，經臺北市政府警察
    局文山第一分局員警以受處分人違反道路交通管理處罰條例
    第56條第1項第10款規定而開立北市警交大字第AT0000000號
    舉發違反道路交通管理事件通知單，受處分人依限提出申訴
    後，原處分機關認受處分人確有前開違規行為，乃依據道路
    交通管理處罰條例第56條第1項第10款之規定裁處新臺幣（
    下同）1200元之罰鍰。
三、本件異議意旨略以：受處分人固不否認有於前揭時、地停放
    車號BE─8436號自用小客車於身心障礙者專用停車位之事實
    ，惟辯稱伊當時確有於該車之擋風玻璃前放置身心障礙者專
    用停車位識別證，舉發之照片不清楚，無法證明本件違規云
    云。
四、經查：
  (一)觀諸卷附違規採證照片內容，違規車號BE─8436號自用小客
    車之擋風玻璃上，並無如受處分人所述有身心障礙者專用停
    車位識別證之存在，甚為明顯；且該等違規事實亦業經證人
    即舉發員警丙○○於本院94年05月20日調查時結證稱：「本
    件是有人檢舉受處分人佔用殘障停車位，受處分人的車上並
    沒有放殘障證明，且我去查的時候，車上並沒有放殘障證明
    。」「當天的車子很髒且我夾單的時候並沒有看到殘障證。
    」等語明確。按證人係台北市政府警察局文山一分局復興派
    出所員警，亦為目睹受處分人前開違規行為之人證，依卷存
    證據資料並無任何積極證據足以證明證人上開證詞係屬虛偽
    ，亦無足以令人顯信證人證述為不可採之品性證據或前科證
    據存在，本院自不得僅以證人為本件指示開單告發異議人之
    員警而全盤抹煞其在訴訟上所具有之證人資格及其證言之證
    明力。況交通警員掣單舉發違反道路交通管理處罰條例所列
    之違規事實，本質上為行政處分，係公務員基於職務上權力
    ，依法就特定之具體事件所為具有公法上效果之單方行政行
    為，基於公務員為公法上行為具有公信力之原則，該行政處
    分當可被推定為真正，則值勤警員本其維護交通秩序、安全
    職責所為之舉發，自應受到合法、正確之推定。因此，本件
    受處分人於前揭時地確有裁決書上所載之違規行為，應無疑
    義。
  (二)又身心障礙者專用停車位設置管理辦法第9 條規定：「使用
    身心障礙者專用停車位者，應將專用停車位識別證置於汽車
    擋風玻璃明顯處或黏貼於機車車首，以供查核驗證。」其立
    法意旨應在於藉由專用停車位識別證之查核，以驗證殘障車
    位佔用者之身分，此為主管機關必要之管理措施，且一體適
    用於所有身心障礙者，此如同道路交通管理處罰條例第14條
    第2 款規定行車執照應隨車攜帶，具有同樣之管制目的。故
    而，汽車駕駛人縱使於身分上符合將車輛停放於身心障礙者
    專用停車位之規定，惟如其未依規定將專用停車識別證放置
    於車內擋風玻璃明顯處時，仍係違反上開管制規定。因此，
    本件受處分人未依規定將專用停車識別證放置於車內擋風玻
    璃明顯處，已如前述；縱使受處分人確有將專用停車識別證
    放置於車內擋風玻璃前，但觀諸採證相片可知，其因車窗污
    穢致值勤員警無法由車外看出專用停車位識別證存在之情形
    ，並非不可能，則其置放效果與未放置根本上並無差異，受
    處分人仍係違反主管機關對於專用停車位之管制規定，至為
    顯然。
  (三)受處分人雖提出其於事後自行模擬當時情況所拍攝之相片七
    幀做為佐證，惟此並無法證明受處分人有於前揭時、地依照
    規定置放專用停車識別證於停放在身心障礙者專用停車位之
    車輛之中，且受處分人並無法舉出或請本院調查任何其他對
    其有利之證據資料，以使本院對證人所供述受處分人違規之
    事實產生任何合理之懷疑，從而本件異議人既未能提出證據
    以資證明其確無違規行為，僅空言辯稱其並未違規，尚難認
    其辯解為可採，本件事證明確，受處分人之違規行為堪以認
    定。
五、綜上論述，受處分人確有於身心障礙專用停車位停車未依規
    定放置專用停車位識別證於車內擋風玻璃明顯處之行為，從
    而原處分機關據以依道路交通管理處罰條例第56條第1 項第
    10款規定，處以罰鍰1200元，核無違誤。本件異議為無理由
    ，應予駁回。
據上論斷，應依道路交通案件處理辦法第19條，裁定如主文。
中  　華  　民  　國　　94    年　　5   月　　  31    日
                  交通法庭法　官  趙子榮
右正本證明與原本無異如不服本裁定應於送達後5 日內向本院提
出抗告狀
                          書記官  林鈴芬
中　　華　　民　　國　　94　　年　　6 　　月　　1 　　日
